臺灣高等法院臺南分院刑事判決　　　100年度選上訴字第494號
上訴人即被告　林煌明
選任辯護人　許芳瑞律師
　　　　　　楊丕銘律師
上列上訴人即被告因賄選案件，不服臺灣臺南地方法院 100年度
選訴字第11號中華民國100年4月13日第一審判決（起訴案號：臺
灣臺南地方法院檢察署99年度選偵字第 123號），提起上訴，本
院判決如下：
    主  文
原判決撤銷。
林煌明預備對於有投票權之人，交付賄賂，而約其投票權為一定
之行使，累犯，處有期徒刑柒月，褫奪公權壹年。扣案之賄款新
台幣貳仟元沒收。
    事  實
一、林煌明前因違反廢棄物清理法案件，經本院以90年度上訴字
    第902號判決，判處有期徒刑1年4 月；林煌明不服提起上訴
    ，嗣經最高法院以93年度台上字第5659號判決駁回上訴確定
    。後再經本院以96年度聲減字第427號裁定，減為有期徒刑8
    月確定，於民國96年7月16日執行完畢。
二、林煌明於99年台南市議會第 1屆直轄市議員選舉期間，為使
    所支持之登記第16選區候選人洪德昆順利當選，竟基於預備
    對有投票權人交付賄賂而約其為投票權一定行使之犯意，於
    99年11月23日下午3、4時許，為避人耳目，在臺南市仁德區
    （前為臺南縣仁德鄉）「崑崙宮」，先委請不知情之林正德
    以電話通知林木池前往友人林進基住處後，再自行前往林進
    基位於臺南市○○區○○路 370巷21弄34號住處，與林木池
    會合。二人會合後，林煌明即趁林進基不注意時，詢問林木
    池家中投票權人數等語，林木池即對林煌明告以家中 4人有
    投票權，但因自己與配偶另有屬意之支持候選人，無法支持
    林煌明所支持之候選人洪德昆，但家中尚有女兒林佩君、林
    佩儀2票等語後，林煌明即當場交付新台幣（下同）2,000元
    予林木池，委請林木池轉交 2,000元予林佩君、林佩儀，並
    轉告林佩君、林佩儀於99年11月27日行使第16選區市議員選
    舉投票權時，投票予洪德昆。林木池（經臺灣台南地方法院
    檢察署檢察官以99年度選偵字第 123號為緩起訴處分確定）
    明知林煌明所交付之現金係賄選之對價，當場收受而允為轉
    知二位女兒予以同意為投票權之一定行使，惟並未轉交上開
    2,000 元予有投票權之女兒林佩君、林佩儀，復未轉告林佩
    君、林佩儀於市議員選舉應投票予洪德昆，因而僅止於預備
    階段。嗣臺南市警察局歸仁分局（前為臺南縣警察局歸仁分
    局）接獲檢舉，而循線查悉上情。林木池並於99年11月26日
    主動交出賄款2,000元扣案。
三、案經臺南市警察局歸仁分局報告臺灣台南地方法院檢察署檢
    察官偵查起訴。
    理  由
一、程序部分：
  (一)起訴書犯罪事實欄固僅記載：「林煌明．．．為求洪德昆得
    以順利當選，．．．竟仍於民國99年11月23日15、16時許，
    交付 2,000元之賄賂予林木池，並於交付該賄款時請求林木
    池投票支持洪德昆，以此交付賄賂之方式，而約渠為投票權
    之一定行使」等語，因認被告林煌明所為係犯公職人員選舉
    罷免法第99條第 1項之投票行賄罪。起訴書犯罪事實欄固僅
    起訴被告向有投票權人「林木池」交付 2,000元，並約林木
    池為投票權為一定行使，而不及於預備行賄林木池女兒「林
    佩君、林佩儀」。惟被告對於有投票權人（林木池或其女兒
    林佩君、林佩儀）交付賄賂，而約其為投票權為一定行使之
    社會基本事實則並無不同。至被告交付林木池之賄款，係向
    林木池本人行賄，抑係委由林木池向其女兒「林佩君、林佩
    儀」行賄，則無礙於上開社會基本事實同一之範圍，本院自
    得自由認定事實，適用法律，合先敘明。
  (二)證據能力部分：
  1.證人林木池於警詢所為陳述，具有證據能力：
    查證人林木池於警詢時證稱：「林煌明問我家裡有幾個人有
    選舉投票權，我當時回答他我家有4票（包括我太太及2個女
    兒）。我就說我跟我太太另有其他支持的對象，林煌明就對
    我說不然請你叫你 2個女兒支持他。林煌明沒有當面講要我
    支持誰，但是我知道他是幫市議員候選人洪德昆助選。」「
    （問：那林煌明拿2,000元給你，是不是表示向你的女兒以1
    票1,000元賄選？）可能是吧。我收到2,000元時，將該2,00
    0 元交給我小女兒林佩君並告訴他這是這次選舉人家拿給我
    的。我願意將該賄款 2,000元繳出。我還沒有跟我女兒他們
    說本次選舉要支持何人」等語（警卷第2、3頁）。證人林煌
    明於警詢中證述被告所交付之 2,000元係向林木池女兒即林
    佩君、林佩儀要求投票予市議員候選人洪德昆之對價。惟其
    嗣後於原審審理時則翻異其詞，稱該 2,000元係向被告林煌
    明所借云云（原審卷第41頁），顯與警詢所述不符。又查本
    案係檢察官接獲被告買票情資，乃指揮司法警察傳喚證人林
    木池到案調查，司法警察於訊問證人林木池當時，並未查獲
    有任何林木池收受賄賂之任何證據；惟林木池於到案後，接
    受警方詢問，即主動供出收受被告林煌明交付之賄款 2,000
    元，並表示願意交出上開賄款扣案等情，有臺灣臺南地方法
    院檢察署99年度選他字第 580號卷宗可稽。就上開警詢筆錄
    製作之原因、過程及其功能等予以觀察，警方因接獲情資，
    在無其他證據情況下，證人林木池卻願意主動供出上情，從
    證人林木池陳述時所面臨之外部狀況（警方並無證據）予以
    觀察，林木池在此特別情況下所為之陳述，其虛偽之可能性
    偏低，可信之程度較高。而被告於警詢中即辯稱交付予林木
    池之 2,000元，乃林木池所借，並非賄款。當日與林木池見
    面是要向林木池詢問六合彩明牌云云。證人林木池嗣於原審
    審理時，即附和被告上開辯詞，亦為相同證詞，自足認證人
    林木池於原審審理時所為證述，已受人情道義或朋友溝通、
    傳話等外力干擾而不可信。是其於警詢中所為證述，應具有
    較可信之特別情況。此外，證人林木池固於偵查中亦為與其
    於警詢時相同之證詞，惟就證人林木池取得被告林煌明交付
    之賄款後，是否曾交付予其女兒林佩君、林佩儀，偵查中則
    因未予訊問而無此一部分筆錄足以參照；而證人林木池既於
    原審審理中否認被告有交付賄款犯行，在本件犯罪之證明上
    ，除該項審判外之警詢供述外，已無從再自林木池取得與先
    前相同之陳述內容，亦無其他證據足以替代，顯為證明本案
    犯罪事實存否所必要，揆之刑事訴訟法第159條之2規定，自
    有證據能力。
  2.按被告以外之人於審判外之陳述，雖不符前四條之規定，而
    經當事人於審判程式同意作為證據，法院審酌該言詞陳述或
    書面陳述作成時之情況，認為適當者，亦得為證據；當事人
    、代理人或辯護人於法院調查證據時，知有第159條第1項不
    得為證據之情形，而未於言詞辯論終結前聲明異議者，視為
    有前項之同意，刑事訴訟法第159條之5定有明文。查本判決
    所引用之供述證據，業據被告及其選任辯護人均明示同意具
    有證據能力（本院卷第37頁參照），本院審酌該等證據作成
    時之情狀，並無違法或不當等情形，認為以之作為本案之證
    據亦屬適當，依上開規定，自具有證據能力。另其餘非供述
    證據亦均經法定程序取得，無不得為證據之情形，自均有證
    據能力。
二、訊據被告林煌明固不否認曾於99年11月23日下午，在「崑崙
    宮」裡，委請林正德以電話通知林木池至林進基住處與其會
    合，其並於林進基住處交予林木池 2,000元之事實，惟矢口
    否認有何投票行賄之犯行，辯稱：其並非洪德昆支持者，其
    與林木池會合，目的係為向林木池詢問六合彩明牌，至於交
    予林木池2,000元，是出借予林木池，並未行賄投票云云。
    惟查：
  (一)洪德昆係99年台南市議會第 1屆直轄市議員選舉第16選區候
    選人，林木池及其女兒林佩君、林佩儀則均係該選區有投票
    權人，有臺南市第 1屆市議員選舉候選人登記概況表、臺南
    市第 1屆直轄市議員選舉區一覽表及林木池全戶戶籍資料查
    詢結果在卷可稽。
  (二)被告林煌明於99年11月23日下午3、4時許，在台南市仁德區
    崑崙宮裡，委請林正德以電話通知林木池，約林木池前往林
    進基住處，被告並於林進基住處，交付 2,000元予林木池，
    林木池嗣於偵查中交出上開 2,000元扣案等情，業據證人林
    木池證述在卷可按（他字卷第96至98頁；原審卷第40至第46
    頁），核與證人林正德於偵查中及原審證稱：99年11月23日
    與林煌明在廟裡相遇，要我打電話給林木池去林進基家裡等
    語相符（他字卷83至85頁；原審卷第47頁至49頁），並有扣
    案物品清單及檢察署贓證物收據各 1紙（他字卷第126至127
    頁）在卷可憑，被告林煌明亦不否認上情，此部分之事實要
    可認定。
  (三)被告交付予證人林木池之 2,000元確係用以買票之賄款而非
    借款：
  1.查證人林木池於警詢時陳稱：「本次市議員選舉，有收到賄
    款買票，金額為2,000元，2 張面額1,000元。」「在99年11
    月23日的下午15-16時許在臺南縣仁德鄉○○村○○路370巷
    21弄34號林進基住處的客廳收到林煌明給我的 2,000元。」
    」「林煌明問我家裡有幾個人有投票權，我當時回答他我家
    有4票（包括我太太、及2個女兒）。」「林煌明問我能夠支
    持他幾票我就說我跟我太太另有其他支持對象，林煌明就對
    我說不然請你叫你 2個女兒支持他。」「林煌明沒有當面講
    要支持誰，但是我知道他是幫市議員候選人洪德昆助選的。
    」「（問：那林煌明拿 2,000元給你，是不是表示向你的女
    兒以1票1,000元賄選？）可能是吧。」「我收到 2,000元時
    ，將該 2,000元交給我小女兒林佩君並告訴他這是這次選舉
    人家拿給我的。我願意將該賄款 2,000元繳出。」「我還沒
    有跟我女兒他們說本次選舉要支持何人」等語（警卷第2、3
    頁）。並於偵查中亦證稱：當天下午3、4時，林正德打電話
    說林煌明要找我，說有可能是選舉的事。我接到電話就馬上
    過去。林煌明有在林進基他家拿 2,000元給我，他問我家有
    幾票，我跟他說我跟我太太已經有中意的人選，不可能被他
    買走，他知道我家還有兩個女兒有投票權，所以就跟我說不
    然這兩千元要請我女兒幫忙。他說的幫忙是要我女兒投票給
    洪德昆等語（見他字卷第98頁）。證人林木池於警詢及偵查
    中均一致指稱被告交付之 2,000元乃要求被告轉交予其女兒
    ，並要求投票予市議員候選人洪德昆之對價。又本案係檢察
    官接獲被告買票情資，乃指揮司法警察傳喚證人林木池到案
    調查，司法警察於訊問證人林木池當時，並未查獲有任何林
    木池收受賄賂之任何證據；惟林木池於到案後，接受警方詢
    問，即主動供出收受被告林煌明交付之賄款 2,000元，並表
    示願意交出上開賄款扣案等情，有臺灣臺南地方法院檢察署
    99年度選他字第 580號卷宗可稽。林木池更因投票行賄罪，
    經檢察官以99年度選偵字第 123號為緩起訴處分，有該案檢
    察官緩起訴處分書在卷可稽（偵查卷第15頁）。倘林木池所
    證並非實情，自無可能在警方並無證據之情形下，主動供出
    上情，並自掏腰包，交出 2,000元現款予檢察官扣案，更無
    自陷己罪之可能。足認證人林木池其上開證詞，並無誣指虛
    捏之情。被告交付予證人林木池之 2,000元確係用以買票之
    賄款而非借款甚明。被告辯稱該 2,000元係林木池向其所借
    云云，與事實不符，自不足採。
  2.證人林木池嗣於原審審理時翻異前詞，改稱：林煌明要其至
    林進基家裡，是要問明牌；當天下午有向林煌明借 2,000元
    ，並未告訴女兒要將票投給洪德昆。偵查中並未說林煌明要
    買票，亦未說林煌明給 2,000元之代價是要請其支持洪德昆
    。當天要離開時，其向林煌明說你身上有沒有錢，拿 2,000
    元借我，林煌明才開口詢問其家裡有幾票（投票權人），其
    回答家裡有4票，但其夫妻已有其他支持的對象，2個女兒可
    以再支持，林煌明說好；當天在林進基家裡約2、3分鐘即離
    開；林煌明並無開口要求支持，是自己表示要挺（支持）。
    2,000 元是自己的錢，並不是林煌明當初所交付，偵查時檢
    察官問其身上有無帶錢，若未交 2,000元，要收押。在林進
    基家裡時，林煌明問有無六合彩明牌，其回答沒有．．，迄
    今尚欠林煌明4、5萬元云云（見原審卷第40至47頁）。惟證
    人林木池於警詢及檢察官偵查時全未提及任何關於被告詢問
    六合彩賭博、明牌等情事，有林木池警詢筆錄及偵查筆錄可
    稽。另經原審勘驗證人林木池於檢察官偵查時之庭訊錄音光
    碟，內容不僅與筆錄相符，檢察官訊問過程平和，證人對答
    流暢，檢察官並無威脅或其他違法情事可言，亦有原審勘驗
    筆錄在卷可查（見原審卷第60頁至第63頁）。足認證人林木
    池於原審指稱被告林煌明當日是向他問明牌；偵查中並未證
    稱被告林煌明交付之 2,000元是要求其支持洪德昆之對價或
    檢察官要求交出身上 2,000元，否則要收押云云，均非事實
    ，顯係迴護被告之詞，自不足據為有利於被告林煌明之認定
    依據。
  3.又被告於99年11月23日下午4時、5時許，因積欠邱天寶六合
    彩賭金50,000元，在林進基住處，委由林進基轉交50,000元
    予邱天寶等情，固據證人林進基、邱天寶證述在卷可按（他
    字卷第101頁至109頁、第110頁至115頁）。惟此僅足以證明
    被告確有與邱天寶簽賭六合彩之事實，不僅不能證明被告有
    無交付款項予林木池，更無法證明被告所交付予林木池2,00
    0 元之性質為何。此部分證據，自無從引為對被告有利之認
    定依據。
  (四)被告對證人林木池之女兒林佩君、林佩儀所為之行賄行為，
    均僅止於預備階段：
    查證人林木池於警詢時陳稱：「林煌明問我能夠支持他幾票
    我就說我跟我太太另有其他支持對象，林煌明就對我說不然
    請你叫你 2個女兒支持他。」「林煌明沒有當面講要支持誰
    ，但是我知道他是幫市議員候選人洪德昆助選的。」「（問
    ：那林煌明拿 2,000元給你，是不是表示向你的女兒以 1票
    1,000 元賄選？）可能是吧。」「我收到 2,000元時，將該
    2,000 元交給我小女兒林佩君並告訴他這是這次選舉人家拿
    給我的。我願意將該賄款 2,000元繳出。」「我還沒有跟我
    女兒他們說本次選舉要支持何人」等語（警卷第2、3頁）。
    並於偵查中亦證稱：當天下午3、4時，林正德打電話說林煌
    明要找我，說有可能是選舉的事。我接到電話就馬上過去。
    林煌明有在林進基他家拿 2,000元給我，他問我家有幾票，
    我跟他說我跟我太太已經有中意的人選，不可能被他買走，
    他知道我家還有兩個女兒有投票權，所以就跟我說不然這兩
    千元要請我女兒幫忙。他說的幫忙是要我女兒投票給洪德昆
    等語（見他字卷第98頁）。則林木池收受被告所交付欲向其
    二名女兒林佩君、林佩儀買票之 2,000元款項，依其於警詢
    所為證詞，固已全數交付予林佩君，惟僅告知林佩君「是選
    舉人家拿給我的」，並未明確告知是那一位候選人交付之賄
    款，亦全未告知其女林佩君、林佩儀於投票時應投票予那一
    位候選人。況證人林佩君於本院審理時，亦否認其父親即證
    人林木池曾於市議員選舉期間交付其 2,000元，林木池亦未
    要求伊投票予何候選人等語（本院卷第56頁反面），復無其
    他積極證據證明林木池確已將 2,000元交付予林佩君，自應
    認林木池收受被告交付之 2,000元後，並未轉交付予林佩君
    ，林木池亦未轉告被告行賄之意思予其女兒林佩君、林佩儀
    知悉。顯見證人林木池收受被告所交付之賄款，應僅有代替
    其女兒林佩君、林佩儀收受賄款之意，而無與被告共同向林
    佩君、林佩儀行賄之犯意聯絡。則被告對證人林木池之女兒
    林佩君、林佩儀所為之行賄行為，均僅止於預備階段，亦可
    認定。
  (五)綜上所述，被告交付證人林木池上開 2,000元，確係委託林
    木池代為交付林木池之女林佩君、林佩儀，並請轉達林佩君
    、林佩儀於投票時投票予候選人洪德昆之賄款，並非林木池
    向被告所借。被告上開辯詞，並不足採信。林木池收受被告
    交付之 2,000元後，亦未轉交予其女兒林佩君，復未告知林
    佩君、林佩儀兩人應於投票時投票予何候選人，應僅止於投
    票行賄之預備階段。事證明確，被告犯行洵堪認定。
三、論罪科刑部分：
  (一)按公職人員選舉罷免法第99條第 1項投票行賄罪，以對於有
    投票權之人，行求期約或交付賄賂或其他不正利益，而約其
    不行使投票權或為一定之行使者為構成要件。其行求期約、
    交付行為，係屬階段行為，其行求賄選階段，屬行賄者單方
    意思表示行為，不以相對人允諾為必要，而交付賄選階段，
    除行賄者有實施交付賄賂行為外，因對收受賄賂者，刑法第
    143 條有投票受賄罪之處罰規定，二者乃必要共犯中之對向
    犯，以二個以上之行為者，彼此相互對立之意思經合致而成
    立犯罪，雖不以收受者確已承諾，或進而為一定投票權之行
    使為必要，仍須於行賄人交付賄賂或其他不正利益時，受交
    付之相對人對其交付之目的已然認識而予收受，其交付賄賂
    或其他不正利益之犯行始克成立，行賄者方得論以交付賄賂
    罪（最高法院94年度台上字第3819號判決參照）。
  (二)又所謂「許以（投票權）為一定之行使」者，只要投票權人
    之允許，係因受到收受之賄賂或不正利益影響而決定即可，
    至於允許之方法，既不限於事前或事後同意，明示、默示均
    無不可，事後是否依約投票或不投票，更不影響罪責。
  (三)又被告係基於投票行賄之犯意，以每票 1,000元之代價交付
    2,000 元予證人林木池轉交予具有投票權之女兒林佩君、林
    佩儀 2人，另林木池亦知悉被告交付款項之目的，綜合社會
    價值觀念、授受雙方之認知及其交付現金之客觀情狀以觀，
    足認該現金之交付、收受與投票權為一定行使間，具有對價
    關係。核被告委託林木池轉達被告行賄之意思及轉交賄款予
    林佩君、林佩儀兩人，所為係犯公職人員選舉罷免法第99條
    第 2項預備對於有投票權之人，交付賄賂，而約其投票權為
    一定之行使罪。公訴人認被告係犯同法第99條第 1項投票行
    賄罪，尚有未洽，起訴法條應予變更。又公職人員選舉罷免
    法之投票行賄罪係侵害國家法益之罪，以一行為同時對多數
    有投票權之人交付賄賂，約其不行使投票權或為一定之行使
    ，祇侵害一個國家法益，應僅成立一投票行賄罪。故被告以
    一交付賄款行為，預備對林佩君、林佩儀兩人行賄，應僅成
    立一預備投票行賄罪。又被告有如事實欄所示之前科及執行
    紀錄，有臺灣高等法院被告前案紀錄表在卷可稽。其於受有
    期徒刑執行完畢後五年內，再犯本件有期徒刑以上之罪，為
    累犯，應依刑法第47條規定，加重其刑。
四、撤銷改判理由：
  (一)原審以被告犯行明確，予以論罪科刑，固非無見。惟查，被
    告委託委託林木池轉達被告行賄之意思及轉交賄款予林佩君
    、林佩儀兩人，惟林木池並未轉交賄款予林佩君、林佩儀，
    復未告知林佩君、林佩儀兩人應於投票時投票予何候選人，
    應均僅止於投票行賄之預備階段。原判決認定被告業已透過
    林木池轉交 2,000元賄款予林佩君，被告行求賄選之意思表
    示業經林木池轉達到達林佩君，認被告此部分所為係犯公職
    人員選舉罷免法第99條第 1項之交付賄賂罪（行賄林佩儀部
    分，則仍認屬同條第 2項之預備交付賄賂罪），自有違誤。
    被告上訴意旨仍執前詞，否認犯罪，固無理由，惟原判決既
    有上開違誤，自應由本院將原判決予以撤銷改判。
  (二)爰審酌被告以賄選方式企求其支持之候選人得以順利當選，
    破壞選舉之純潔、公平與公正風氣，影響民主政治發展。雖
    其預備賄選之票數僅2票、金額僅2,000元，幸檢警早一步接
    獲情資偵破，始未影響選舉結果。惟被告前有詐欺、誣告及
    違反廢棄物清理法等前科，素行並非良善，犯後否認犯行態
    度不佳及其他一切情狀，量處如主文所示之刑。又被告所犯
    之本罪，既經宣告有期徒刑之刑，應依公職人員選舉罷免法
    第113條第3項之規定，併予宣告褫奪公權。
  (三)按公職人員選舉罷免法第99條第 3項規定：預備或用以行求
    期約或交付之賄賂，不問屬於犯人與否，沒收之。此項沒收
    為刑法第38條之特別規定，採絕對義務沒收主義，祇要係預
    備或用以行求期約或交付之賄賂，不論是否屬於被告所有或
    已否扣案，均應依法諭知沒收，法院並無自由裁量之餘地。
    但如其賄賂已交付予有投票權之人收受，因收受者係犯刑法
    第143條第1項之投票受賄罪，其所收受之賄賂應依同法條第
    2 項規定沒收之，如全部或一部不能沒收時，追徵其價額。
    故犯投票行賄罪者，其已交付之賄賂，苟該收受賄賂之有投
    票權人，復經檢察官依法起訴，法院為有罪判決時，固應依
    刑法第143條第2項之規定，於其對向共犯所犯投票受賄罪之
    從刑宣告沒收、追徵，而毋庸再依上開規定重複宣告沒收；
    惟若對向共犯（即收受賄賂者）所犯投票受賄罪嫌業經檢察
    官依刑事訴訟法第253條規定為不起訴處分，或依同法第253
    條之1 為緩起訴處分確定者，則收受賄賂之共犯既毋庸經法
    院審判，其所收受之賄賂即無從由法院依刑法第143條第2項
    之規定宣告沒收、追徵。雖刑事訴訟法第259條之1規定：檢
    察官依同法第253條或第253條之 1為不起訴或緩起訴之處分
    者，對供犯罪所用、供犯罪預備或因犯罪所得之物，以屬於
    被告者為限，「得」單獨聲請法院宣告沒收。惟其特別限制
    供犯罪所用、供犯罪預備或因犯罪所得之物，且必須屬於被
    告者為限，始「得」由檢察官聲請法院宣告沒收，係採相對
    義務沒收主義，與前揭公職人員選舉罷免法第99條第3 項規
    定「不問屬於犯人與否」均沒收之，其範圍並不相同。則檢
    察官是否依該條規定單獨聲請法院宣告沒收，仍有裁量權，
    若檢察官未依上述規定單獨聲請法院宣告沒收，則法院自仍
    應依公職人員選舉罷免法第99條第 3項之規定，將犯投票行
    賄罪者所交付之賄賂，於投票行賄罪之本案予以宣告沒收，
    始符立法本旨（最高法院99年度台上字第6596、4787號判決
    參照）。查本件證人林木池所犯妨害投票罪（收受賄賂）乙
    案，業經檢察官以99年度選偵字第 123號為緩起訴在案，且
    並未經檢察官就其所收受賄賂單獨聲請法院宣告沒收，有臺
    灣高等法院被告（林木池）前案紀錄表在卷可參。是被告交
    付林木池欲轉交予林佩君、林佩儀之 2,000元賄款自亦應由
    本院併予宣告沒收。
據上論斷，應依刑事訴訟法第369條第1項前段、第364條、第299
條第1項前段、第300條，公職人員選舉罷免法第99條第2項、第3
項、第113條第3項，刑法第11條、第47條第1項、第37條第2項，
判決如主文。
本案經檢察官劉欽銘到庭執行職務。
中    華    民    國   100    年    9     月    21    日
                  刑事第六庭    審判長法  官  董武全
                                      法  官  孫玉文
                                      法  官  林英志
以上正本證明與原本無異。
檢察官如不服本判決應於收受本判決後10日內向本院提出上訴書
，其未敘述上訴理由者並得於提起上訴後10日內向本院補提理由
書。
被告不得上訴。
                                      書記官  魏安里
中    華    民    國   100    年    9     月    21    日
附錄本案論罪科刑法條全文：
公職人員選舉罷免法第99條
對於有投票權之人，行求期約或交付賄賂或其他不正利益，而約
其不行使投票權或為一定之行使者，處三年以上十年以下有期徒
刑，得併科新臺幣一百萬元以上一千萬元以下罰金。
預備犯前項之罪者，處一年以下有期徒刑。
預備或用以行求期約或交付之賄賂，不問屬於犯人與否，沒收之
。
犯第一項或第二項之罪，於犯罪後六個月內自首者，減輕或免除
其刑；因而查獲候選人為正犯或共犯者，免除其刑。
犯第一項或第二項之罪，在偵查中自白者，減輕其刑；因而查獲
候選人為正犯或共犯者，減輕或免除其刑。